de: Aushärtungsmethode: Luft (Feuchtigkeit); Chemischer Beschleuniger; Wärme; UV-Licht; Sonstige
cs: Způsob léčby: Na vzduchu (vlhkost); Chemický urychlovač; Teplo; UV světlo; Ostatní
pl: Metoda utwardzania: Powietrze (wilgotność); Przyspieszacz chemiczny; Ciepło; Światło UV; Inne
fi: Kovettumismenetelmä: Ilma (kosteus); Kemiallinen kiihdytin; Lämpö; UV-valo; Muu
ro-RO: Metoda de maturare: Aer (umiditate); Accelerator chimic; Căldură; Lumină UV; Altele
es: Método de curado: Aire (humedad); Acelerador químico; Calor; Luz UV; Otro
fr: Méthode de durcissement: Air (humidité); Accélérateur chimique; Chaleur; Lumière UV; Autre
sk-SK: Metóda vytvrdzovania: Vzduch (vlhkosť); Chemický urýchľovač; Teplo; UV svetlo; Iné
en: Cure method: Air (humidity); Chemical accelerator; Heat; UV light; Other
nl: Uithardingsmethode: Lucht (luchtvochtigheid); Chemische versneller; Hitte; Uv-licht; Overig
pt-PT: Método de cura: Ar (humidade); Acelerador químico; Calor; Luz UV; Outro
da: Hærdningsmetode: Luft (fugtighed); Kemisk accelerator; Varme; UV-lys; Andet
vi: Phương pháp lưu hóa: Không khí (độ ẩm); Chất xúc tác hóa học; Nhiệt; Tia UV; Khác
zh-CN: 固化方法: 空气（湿度）; 化学固化剂; 加热; 紫外线灯; 其他
nb: Tørkemetode: Luft (fuktighet); Kjemisk akselerator; Varme; UV-lys; Annet
ja: 硬化方法: 空気 (湿度); 化学硬化促進剤; 熱; UV ライト; その他
th: วิธีการบ่ม: อากาศ (ความชื้น); สารเคมีเร่งปฏิกิริยา; ความร้อน; แสง UV; อื่นๆ
tr: Kürleme yöntemi: Hava (nem); Kimyasal hızlandırıcı; Isı; UV ışığı; Diğer
sl-SI: Način sušenja: Zrak (vlažnost); Kemični pospeševalnik; Toplota; UV-svetloba; Drugo
hu: Kikeményítési mód: Levegő (páratartalom); Kémiai gyorsító; Hő; UV-fény; Egyéb
ru: Метод отверждения: Воздух (влажность); Химический ускоритель; Нагрев; Ультрафиолет; Другое
sv: Härdningsmetod: Luft (luftfuktighet); Kemisk accelerator; Värme; UV-ljus; Övrigt
bg-BG: Метод на втвърдяване: Въздух (влажност); Химически ускорител; Топлина; UV светлина; Други
ko: 경화 방식: 공기(습도); 화학 촉진제; 열; UV 조명; 기타
hr-HR: Metoda stvrdnjavanja: Zrak (vlaga); Kemijski ubrzivač; Toplina; UV svjetlo; Ostalo
pt-BR: Método de cura: Ar (umidade); Acelerador químico; Calor; Luz UV; Outro
zh-TW: 固化方式: 空氣 (濕度); 化學促進劑; 加熱; 紫外線; 其他
it: Metodo di stagionatura: Aria (umidità); Acceleratore chimico; Calore; Luce UV; Altro
el: Μέθοδος ωρίμανσης: Αέρας (υγρασία); Χημικός επιταχυντής; Θερμότητα; Υπεριώδες φως (UV); Άλλο
lt-LT: Brandinimo būdas: Oras (drėgmė); Cheminis greitiklis; Karštis; UV šviesa; Kita